【裁判字號】    96,易,1399
【裁判日期】    970501
【裁判案由】    詐欺
【裁判全文】
臺灣臺南地方法院刑事判決              96年度易字第1399號
公  訴  人  臺灣臺南地方法院檢察署檢察官
被      告  甲○○
上列被告因詐欺案件，經檢察官提起公訴（96年度偵字第9950號
），本院判決如下：
    主  文
甲○○共同意圖為自己不法之所有，以詐術使人將本人之物交付
，累犯，處有期徒刑拾月，減為有期徒刑伍月，如易科罰金，以
銀元參佰元即新台幣玖佰元折算壹日。
    事  實
一、甲○○與不詳姓名、年籍之人基於意圖為自己不法所有之犯
    意聯絡，由甲○○擔任人頭，先於民國94年1月17日，將車
    號J4─9777號自用小客車登記為甲○○所有，翌日即94年1
    月18日再佯以動產擔保交易法所定之動產抵押之方式，向安
    泰商業銀行股份有限公司（下稱安泰銀行）辦理汽車貸款新
    台幣（下同）80萬元，並以前揭車輛設定動產抵押登記予安
    泰銀行，為動產擔保交易之債務人。雙方約定分60期攤還本
    息，每月支付一期，每期繳款21195元。在價金未付清之前
    ，買受人不得任意遷移、出質、出賣或為其他處分，致安泰
    銀行陷於錯誤而與之訂約並交付前開款項。詎甲○○與上開
    不詳姓名之人於取得貸款款項後即拒不繳款，並於不詳時間
    ，將上開自小客車遷移，致安泰銀行追索無著受有損害。
二、案經臺灣台南地方法院檢察署檢察官自動簽分偵辦。
    理  由
一、訊據被告於警詢、偵查及本院審理時均坦承擔任人頭，向銀
    行辦理汽車貸款之事實，核與告訴代理人即安泰銀行職員丙
    ○○、劉威彥指訴被害情節相符，並有貸款暨動產抵押契約
    書、高雄市監理處動產擔保交易登記證明書、安泰銀行外訪
    派遣單、被告財產資料各1份，及交通部公路總局嘉義區監
    理所台南監理站96年11月1日號函所附J4─9777號自用小客
    車汽車異動歷史查詢單、新領牌照登記書、異動登記書等資
    料附卷可參，本件事證明確，被告犯行堪以認定，應依法論
    科。
二、核被告吳文欽所為，係犯刑法第339條第1項詐欺取財罪，其
    與姓名、年籍不詳之成年男子，就上開犯行有犯意聯絡、行
    為分擔，為共同正犯。又查被告前因侵占案件，經臺灣高等
    法院台南分院以91年度上易字第448號判處有期徒刑1年確定
    ，經入監服刑，先於91年4月18日假釋出監，嗣於91年5月6
    日保護管束期滿未經撤銷而執行完畢，此有臺灣高等法院被
    告全國前案紀錄表附卷可參，其於刑之執行完畢後，5年內
    故意再犯本件有期徒刑以上之罪，應依累犯規定加重其刑。
    爰審酌被告正值壯年，四肢健全，不思正途賺取金錢，任意
    擔任人頭借貸，導致被害人損失80萬元，兼衡其犯罪之動機
    、目的，及其犯後態度良好等一切情狀，量處如主文所示之
    刑，以示儆懲。又被告犯罪時間在96年4月24日以前，且所
    犯罪名經宣告之刑未逾有期徒刑1年6月，應依中華民國96年
    罪犯減刑條例第2條第1項規定，減其宣告刑2分之1，併諭知
    易科罰金之折算標準。
三、本件被告犯罪時間在94年1月間，我國刑法則於94年2月2日
    修正，並於95年7月1日公布施行，是被告行為後，刑法之法
    律已有變更，且部分條文之變更足以影響被告受刑事處罰之
    法律效果，屬於法律變更，依新修正施行之刑法第2條第1項
    規定，規範行為後法律變更所生新舊法律比較適用之準據法
    ，應採「從舊從輕」原則，因此，爰就本件應適用之相關新
    、舊條文比較輕重情形如下：
  (一)刑法第2條部分：
    修正之刑法第2條第1項為新舊法比較適用之準據法，無關行
    為可罰性要件之變更，非屬刑罰法律變更，無庸比較新舊法
    問題，蓋依修正後之規定。
  (二)刑法第28條部分：
    修正後之刑法第28條係將原條文「實施」二字，修正為「實
    行」，並排除陰謀、預備共同正犯之適用，減縮共同正犯成
    立之範圍，本件被告不論依新法或舊法，均成立共同正犯，
    並無何者較有利於被告，故依修正後之刑法第28條規定。
  (三)刑法第41條部分：
    修正前刑法第41條第1項、修正前罰金罰鍰提高標準條例第2
    條及現行法規所定貨幣單位折算新臺幣條例第2條規定，應
    以新臺幣300元至900元折算壹日；修正後刑法第41條第1項
    規定，則以新臺幣1000元、2000元或3000元折算壹日。比較
    新舊法結果，以舊法之折算金額較少對被告有利，應依修正
    前刑法第41條第1項規定諭知易科罰金之折算標準。
  (四)刑法第47條部分：
    不論依修正前之刑法第47條，或修正後之刑法第47條第1項
    規定，本件被告於有期徒刑執行完畢後，5年內再犯本件有
    期徒刑以上之罪，均符合累犯要件，新法規定並未對被告較
    有利，應逕依修正前之刑法第47條規定，論以累犯。
據上論斷，應依刑事訴訟法第299條第1項前段，刑法第2條第1項
、第28條、第339條第1項、（修正前）第47條、（修正前）第41
條第1項前段，刑法施行法第1條之1，廢止前罰金罰鍰提高標準
條例第2條，中華民國96年罪犯減刑條例第2條第1項第3款、第7
條、第9條，判決如主文。
本案經檢察官乙○○到庭執行職務。
中    華    民    國    97    年    5     月     1    日
                  刑事第四庭    審判長法  官  鄭文祺
                                      法  官  黃翰義
                                      法  官  許蕙蘭
以上正本證明與原本無異。
如不服本判決應於收受本判後10日內向本院提出上訴書狀，並應
敘述具體理由。如未敘述上訴理由者，應於上訴期間屆滿後20日
內向本院補提理由書狀（均須按他造當事人之人數附繕本）「切
勿逕送上級法院」。
                                      書記官  郭勝華
中    華    民    國    97    年    5     月     1    日
附錄法條：
中華民國刑法第339條
意圖為自己或第三人不法之所有，以詐術使人將本人或第三人之
物交付者，處5年以下有期徒刑、拘役或科或併科1千元以下罰金
。
以前項方法得財產上不法之利益或使第三人得之者，亦同。
前二項之未遂犯罰之。


司法院資訊處製作；財團法人民間司法改革基金會備份。
